【裁判字號】    98,交易,221
【裁判日期】    980518
【裁判案由】    公共危險等
【裁判全文】
臺灣臺中地方法院刑事判決             98年度交易字第221號
公  訴  人  台灣台中地方法院檢察署檢察官
被      告  甲○○
上列被告因公共危險等案件，經檢察官提起公訴（98年度偵字第
5567號），本院判決如下：
    主    文
甲○○服用酒類，不能安全駕駛動力交通工具而駕駛，處有期徒
刑參月，如易科罰金，以新台幣壹仟元折算壹日；又因過失傷害
人，處有期徒刑參月，如易科罰金，以新台幣壹仟元折算壹日；
應執行有期徒刑伍月，如易科罰金，以新台幣壹仟元折算壹日。
    犯罪事實
一、甲○○自民國97年12月9日19時許起，在台中縣豐原市公所
    附近之餐廳飲用威士忌酒類，至同日19時30分許，其明知已
    達不能安全駕駛動力交通工具之程度，且其小型車普通駕駛
    執照已遭吊扣，竟仍駕駛車牌號碼B2-9663號自小客車上路
    ，欲返回其豐原市住處。嗣於同日19時59分許，沿台中縣豐
    原市○○○道由東往西方向行駛，行經豐原大道與豐南街32
    6巷口處時，本應注意車前狀況，隨時採取必要之安全措施
    ，而依當時天候晴、夜間有照明、柏油路面乾燥、無缺陷、
    道路無障礙物、視距良好等情狀，又無不能注意之情事，竟
    因飲酒導致注意力不能集中、控制力降低，且疏未注意車前
    狀況，致其所駕駛之B2-9663號自小客車車前擦撞停等於該
    路口欲左轉由許維庭所駕駛之0958-LC號自小客車右後方（
    許維庭未受傷害，僅車輛受損），並因擦撞力道過大，其駕
    駛之B2-9663號自小客車失控，再擦撞安全島，衝過對向車
    道，撞擊乙○○所駕駛搭載徐煥雲適沿豐原大道由西往東方
    向行駛至該路口處之0687-CC號自小客車左前車身，使徐煥
    雲受有胸壁挫傷、臉、頭皮及頸部挫傷之傷害（甲○○因過
    失致徐煥雲受傷涉犯過失傷害部分，業據徐煥雲撤回告訴）
    ；乙○○受有腦震盪併前額撕裂傷、左胸壁挫傷之傷害。甲
    ○○於肇事後，尚未有偵查權限之公務員發覺前，即主動向
    據報前往醫院處理之員警表明為肇事人，就過失傷害部分自
    首並受裁判，且甲○○因傷送醫後，經於同日21時35分許抽
    血檢驗其血液中酒精濃度達270﹒2MG／DL，換算呼氣酒精濃
    度為1﹒35MG／L。
二、案經乙○○訴由台中縣警察局豐原分局報請台灣台中地方法
    院檢察署檢察官偵查並簽分起訴。
    理    由
一、按被告以外之人於審判外之陳述，雖不符刑事訴訟法第159
    條之1至第159條之4之規定，而經當事人於審判程序同意作
    為證據，法院審酌該言詞陳述或書面陳述作成時之情況，認
    為適當者，亦得為證據；當事人、代理人或辯護人於法院調
    查證據時，知有刑事訴訟法第159條第1項不得為證據之情形
    ，而未於言詞辯論終結前聲明異議者，視為有前項之同意，
    刑事訴訟法第159條之5定有明文；其立法意旨在於傳聞證據
    未經當事人之反對詰問予以核實，原則上先予排除，惟若當
    事人已放棄詰問或未聲明異議，基於證據資料愈豐富，愈有
    助於真實發現之理念，且強化言詞辯論原則，法院自可承認
    該傳聞證據例外具有證據能力。查被告甲○○在本院審理時
    對被害人許維庭、徐煥雲於警詢中之陳述，表示無意見，且
    未於言詞辯論終前就其證據能力聲明異議，本院審酌各該警
    詢筆錄之製作，復未發現有何不當或瑕疵，認為均適當得作
    為證據使用，先予敘明。
二、上揭犯罪事實，業據被告甲○○坦承不諱，核與證人即告訴
    人乙○○在本院審理時及被害人許維庭、徐煥雲於警詢中指
    述之情節相符，並有台中縣警察局豐原分局道路交通事故現
    場圖、調查報告表、刑法第185條之3案件測試觀察紀錄表、
    現場照片、行政院衛生署豐原醫院檢驗科檢驗結果，及顯示
    告訴人乙○○受傷情形之診斷證明書附卷可稽。依行政院衛
    生署豐原醫院檢驗科檢驗結果顯示，被告血液中酒精濃度達
    270﹒2MG／DL，換算呼氣酒精濃度為1﹒35MG／L，參照德國
    、美國之認定標準，酒精濃度呼氣達每公升0﹒55毫克或血
    液濃度達百分之0﹒11以上，人體生理行為方面即產生視覺
    反應遲鈍、影像不能集中、走路或講話可能發抖、動作笨拙
    等影響，另駕駛能力方面，則會產生駕駛反應遲鈍、同時不
    能看清前方路況及車旁照後鏡等影響，肇事率為一般正常人
    之十倍。本件被告酒後駕駛自小客車，既因飲酒導致注意力
    不能集中、控制力降低，且疏未注意車前狀況，而肇事致告
    訴人乙○○受有腦震盪併前額撕裂傷、左胸壁挫傷之傷害，
    自可認定被告當時服用酒類，已達不能安全駕駛動力交通工
    具之程度，並應負過失之責任。本件事證明確，被告犯行已
    堪認定。
三、核被告所為，係犯刑法第185條之3之違背安全駕駛致交通危
    險罪及同法第284條第1項前段之過失傷害罪。按汽車駕駛執
    照為駕駛汽車之許可憑證；駕駛執照吊扣期間，駕駛小型車
    者，應處以罰鍰並當場禁止其駕駛。又汽車駕駛人飲用酒類
    或其他類似物後其吐氣所含酒精濃度超過每公升0﹒25毫克
    或血液中酒精濃度超過百分之0﹒05以上者，不得駕車，道
    路交通安全規則第50條第1項、第114條第2款、道路交通管
    理處罰條例第21條第1項第5款分別明定有文。本件被告於小
    型車普通駕駛執照遭吊扣期間駕駛自小客車，係屬無駕駛執
    照駕駛自小客車（參照最高法院91年台上字第5274號判決要
    旨），其無駕駛執照並酒醉駕駛自小客車，因而致告訴人乙
    ○○受傷，依法應負刑事責任，其過失傷害部分應依道路交
    通管理處罰條例第86條第1項規定加重其刑。又本件事故報
    案人或勤指中心轉來資料並未報明肇事人姓名，處理人員前
    往傷者就醫之醫院處理時，被告在場，並當場承認為肇事人
    ，有台中縣警察局豐原分局道路交通事故肇事人自首情形紀
    錄表在卷足憑，被告係對於未發覺之過失傷害罪自首而受裁
    判，此部分應依刑法第62條前段規定減輕其刑，並予先加後
    減。又被告所犯上揭二罪，犯意各別，行為互殊，應予分論
    科。爰審酌被告除曾於71年間因賭博案件經本院判處有期徒
    刑三月外，尚無其他不良前科紀錄，明知其酒後已達不能安
    全駕駛動力交通工具之程度，且其小型車普通駕駛執照已遭
    吊扣，仍駕駛自小客車上路，漠視用路人安全，危害交通秩
    序，並因而導致注意力不能集中、控制力降低，且疏未注意
    車前狀況肇事，使告訴人乙○○受有腦震盪併前額撕裂傷、
    左胸壁挫傷之傷害，犯後雖坦承上情，但僅與另一受有胸壁
    挫傷、臉、頭皮、頸部挫傷之被害人徐煥雲及車輛受損之被
    害人許維庭達成和解賠償損害，迄未賠償告訴人乙○○損害
    ，被告事後經抽血檢驗其血液中酒精濃度達270﹒2MG／DL，
    換算呼氣酒精濃度為1﹒35MG／L等一切情狀，處以如主文所
    示之刑，並定其應執行之刑及諭知易科罰金之折算標準。
據上論斷，應依刑事訴訟法第299條第1項前段，刑法第185條之3
、第284條第1項前段、第62條前段、第41條第1項前段、第2項、
第51條第5款，道路交通管理處罰條例第86條第1項，刑法施行法
第1條之1第1項、第2項前段，判決如主文。
本案經檢察官陳雅瑩到庭執行職務。
中    華    民    國    98    年     5    月    18    日
                  刑事第二庭    法  官  鍾堯航
以上正本證明與原本無異。
如不服本判決應於收受判決後10日內向本院提出上訴書狀，並應
敘述具體理由；其未敘述上訴理由者，應於上訴期間屆滿後20日
內向本院補提理由書（均須按他造當事人之人數附繕本）「切勿
逕送上級法院」。
                                書記官  吳淑願
中    華    民    國    98    年     5    月    18    日
附錄論罪科刑法條
刑法第185條之3：
服用毒品、麻醉藥品、酒類或其他相類之物，不能安全駕駛動力
交通工具而駕駛者，處一年以下有期徒刑、拘役或科或併科十五
萬元以下罰金。
刑法第284條第1項：
因過失傷害人者，處六月以下有期徒刑，拘役或五百元以下
罰金，致重傷者，處一年以下有期徒刑、拘役或五百元以下
罰金。


司法院資訊處製作；財團法人民間司法改革基金會備份。
